# 请教各位高手一个关于科研咨询类企业成本问题

提问人：lknick 时间：2012-10-29 13:54:13
公司主要进行科研咨询业务，账务处理时按项目归集成本，入账在存货反应，待收入确认时再结转，这样一般跨年度的项目成本到了年末就在存货列示，这样是否不太合理？？？因为实际上是没有实物的

回答人：chenyiwei
从你说的情况看，公司应适用《企业会计准则第 14 号——收入》中的提供劳务模式。如果收入确认所依据的完工进度确认方式与成本发生的进度不一致，尚未结转营业成本的劳务成本有可能在资产负债表上列报为存货。此时应关注对应合同的预计毛利情况，确保未发生减值损失。

提问人：lknick 时间：2012-11-08 10:46:36
回复 chenyiwei 的帖子
请教陈版，那期末在资产负债表存货中列示合理么？是否应该放在预付账款或者其他科目，因为这些实际上是在进行研究时发生的费用

回答人：chenyiwei
一般做法是列报为存货，因为准则并不要求存货必须有实物形态，劳务成本列报为存货也是实务中常见的做法。预付帐款是往来科目，必须有明确的债权人才能确认。